臺灣板橋地方法院刑事判決　　　　　　　 96年度易字第360號
公　訴　人　臺灣板橋地方法院檢察署檢察官
被　　　告　甲○○
　　　　　　　　　　（現另案於臺灣臺北監獄臺北分監執行）
上列被告因竊盜案件，經檢察官提起公訴（95年度偵緝字第2248
號），本院判決如下：
    主  文
甲○○共同連續踰越安全設備竊盜，累犯，處有期徒刑拾月。減
為有期徒刑伍月，如易科罰金，以銀元參佰元折算壹日。
    事  實
一、甲○○前因違反毒品危害防制條例案件，經本院分別以九十
    二年度易字第一０八九號判決判處有期徒刑三月確定，及以
    九十二年度訴字第九四四號判決判處有期徒刑七月確定，上
    開二罪經定應執行刑有期徒刑九月，於民國九十三年十月八
    日縮短刑期執行完畢。詎猶不知悔改，與丙○○（另案判決
    有期徒刑一年四月確定）基於為自己不法所有之犯意聯絡，
    於附表一編號一、二所示時間，以附表一各編號所示方式，
    先後踰越安全設備進入臺北縣板橋市○○街二號一樓之劉炳
    偉服務處（侵入建築物部分均未據告訴），連續竊取如附表
    一編號一、二所示之財物。嗣上址管理人丁○○發覺財物遭
    竊而報警處理，經警方在上址採集指紋送驗，結果與丙○○
    之指紋相符，始循線查悉上情。
二、案經臺北縣政府警察局海山分局移送臺灣板橋地方法院檢察
    署檢察官偵查起訴。
    理  由
甲、本院對於證據能力之認定：
一、按被告以外之人於審判外之言詞或書面陳述，除法律有規定
    者外，不得作為證據，刑事訴訟法第一百五十九條第一項固
    有明定。惟被告以外之人於審判外之陳述，雖不符同法第一
    百五十九條之一至之四規定，但經當事人於審判程序同意作
    為證據，法院審酌該言詞陳述或書面作成時之情況，認為適
    當者，亦得為證據，且當事人、辯護人於法院調查證據時，
    知有第一百五十九條第一項不得為證據之情形，而未於言詞
    辯論終結前聲明異議者，視為有前項之同意，此亦據刑事訴
    訟法第一百五十九條之五規定甚明。
二、查證人即告訴人丁○○於警詢中之指述及卷附之內政部警政
    署刑事警察局鑑驗書，被告甲○○於本院九十六年三月二十
    二日準備程序中，已陳稱：「對證據能力沒有意見，同意引
    為審判期日調查之證據」等語明確，迄本院言詞辯論終結前
    ，復未就上開證據之證據能力聲明異議，顯然已經同意將之
    作為證據，本院審酌上開證據並非違法取得，亦無證明力明
    顯過低之情形，是均得作為認定被告犯罪之證據。
乙、得心證之理由：
一、上揭犯罪事實，業據被告於本院審理時自白不諱，核予證人
    即告訴人丁○○指述之情節相符（見九十五年度偵字第一五
    四一八號偵查卷第二十六頁至第二十九頁），復據證人即共
    犯丙○○於本院九十六年七月六日審理中證述綦詳，復有內
    政部警政署刑事警察局鑑驗書一份在卷可憑（見同上偵查卷
    第四十三頁），足認被告上開自白確與事實相符。其先前於
    偵查及本院準備程序中否認犯罪，洵屬卸責之詞，要無可採
    。故本案事證明確，被告犯行堪予認定。
二、論罪科刑：
  (一)被告行為後，刑法第五十六條關於連續犯之規定，業於九十
    五年七月一日修正刪除，此刪除雖非犯罪構成要件之變更，
    但顯已影響行為人刑罰之法律效果，自屬法律有變更。依修
    正前刑法第五十六條規定，被告先後二次竊盜犯行，係論以
    一罪，修正後刑法既刪除連續犯之規定，則應數罪併罰，修
    正後之規定並未較有利於被告，依刑法第二條第一項前段規
    定，自應施用修正前刑法第五十六條規定論以連續犯，合先
    敘明。
  (二)按刑法第三百二十一條第一項第二款所謂「安全設備」，乃
    指依社會通常觀念足認為防盜之設備，而窗戶具有防閑功效
    ，自屬該款所謂之安全設備。核被告所為，係犯刑法第三百
    二十一條第二項、第一項第二款之踰越安全設備竊盜未遂罪
    （附表一編號一）及同法第三百二十一條第一項第二款之踰
    越安全設備竊盜既遂罪（附表一編號二）。被告就上開犯行
    與丙○○有犯意聯絡及行為分擔，屬共同正犯。被告先後二
    次竊盜犯行，時間緊接，所犯係構成要件相同之罪，顯基於
    概括犯意為之，為修正前刑法第五十六條之連續犯，應依法
    論以情節較重之踰越安全設備竊盜既遂罪一罪，並加重其刑
    。再者，被告前因違反毒品危害防制條例案件，經本院分別
    以九十二年度易字第一０八九號判決判處有期徒刑三月確定
    ，及以九十二年度訴字第九四四號判決判處有期徒刑七月確
    定，上開二罪經定應執行刑有期徒刑九月，於九十三年十月
    八日縮短刑期執行完畢等情，有臺灣高等法院被告前案紀錄
    表一份在卷可考，其受有期徒刑之執行完畢，五年內故意再
    犯本件有期徒刑以上之罪，為累犯，應依法遞加重其刑（按
    修正後刑法第二條第一項之規定，係規範行為後「法律變更
    」所生新舊法比較適用之準據法，故如被告行為後刑法條文
    之修正，對於被告並無有利或不利之情形者，即不生新舊法
    比較適用之問題，最高法院著有九十五年度臺上字第五五八
    九號判決意旨可供參照。被告與丙○○基於犯意聯絡，共同
    實行竊盜之構成要件行為，不論依修正前或修正後之規定，
    均成立共同正犯，顯無所謂「有利或不利」之情形。另被告
    於前案有期徒刑執行完畢五年內，故意再犯本件有期徒刑以
    上之罪，無論依修正前、修正後刑法第四十七條之規定，均
    構成累犯，皆應加重其刑，亦無所謂「有利或不利」之情形
    。依前開說明，此二部分自無庸為新舊法之比較適用）。被
    告與丙○○共同為本案竊盜之緣由，乃丙○○一人閒逛時，
    發現該處無人居住，遂向被告提議前往尋覓財物乙節，業據
    被告於本院審理時供陳明確，核與證人丙○○在本院審理時
    證述之情節相符（見本院卷九十六年七月六日審判筆錄第五
    頁），足認被告係基於丙○○之邀約始萌生竊盜犯意，與其
    於九十五年六月十日、同年月十一日所犯之連續竊盜罪（現
    由臺灣高等法院以九十六年度上易字第一０八七號案件審理
    中），二者並非本於一個概括之犯罪計畫而為，即非該案起
    訴效力所及，本院自得就本案為實體判決。
  (三)爰審酌被告素行非端，其身強體健，竟不思正途賺取所需，
    反一再竊盜，實漠視法令之禁制，危害社會治安，惟坦承犯
    行之犯後態度，暨其犯罪之動機、目的、手段、竊得之財物
    價值等一切情狀，量處如主文所示之刑。末查被告犯罪時間
    在九十六年四月二十四日以前，所犯並無中華民國九十六年
    罪犯減刑條例第三條所列情形，爰依該條例第二條第一項第
    三款、第九條之規定，減其刑期二分之一，並諭知易科罰金
    之折算標準（被告行為後，刑法第四十一條第一項前段關於
    易科罰金之折算標準，亦於九十五年七月一日修正施行。依
    修正前刑法第四十一條第一項前段及修正前罰金罰鍰提高標
    準條例第二條之規定，易科罰金係以銀元一百元以上三百元
    以下即新臺幣三百元以上九百元以下折算一日，依修正後刑
    法第四十一條第一項前段之規定，則以新臺幣一千元、二千
    元或三千元折算一日，二者相較之下，以修正前之規定較有
    利於被告。故依刑法第二條第一項前段規定，應適用修正前
    刑法第四十一條第一項前段、修正前罰金罰鍰提高標準條例
    第二條之規定，諭知易科罰金之折算標準）。扣案之油壓剪
    一支、一字型螺絲起子一支、手電筒一支、美工刀二支、斜
    口鉗一支、鉗子一支、萬能螺絲起子一組、內六角扳手一支
    及汽車鑰匙一支等物，係警方於九十五年六月二十五日晚間
    十時許，持搜索票搜索共犯丙○○位於台北縣中和市○○路
    二五六巷十二號四樓住處而起獲，雖均係共犯丙○○所有，
    惟丙○○於偵查中及本院九十五年度易字第一四六三號其被
    訴竊盜案件準備程序、審理時，已供稱：和被告共同行竊時
    ，並未攜帶扣案物品前往等情明確（見九十五年度偵緝字第
    二二四八號偵查卷第五十六頁至第五十七頁、第六十六頁）
    ，核與本案犯罪事實無關，且皆非違禁物，爰不併予宣告沒
    收。
三、公訴意旨另以：被告與丙○○基於為自己不法所有之犯意聯
    絡，另於附表二編號一、二所示時間，持客觀上足供兇器使
    用之油壓剪一支，前往上址劉炳偉服務處，剪斷該處大樓電
    箱內之電纜線而竊取之，因認被告另涉犯刑法第三百二十一
    條第一項第三款之攜帶兇器竊盜罪嫌。訊據被告堅詞否認此
    部分犯行，辯稱：伊沒有偷這兩件等語。經查：公訴人認被
    告涉犯附表二編號一、二之攜帶兇器竊盜罪，無非以共犯丙○○於警詢及偵查中之供述，為其論述之唯一依據。然證人
    丙○○於本院審理時，已具結證稱：竊取電纜線部分應係伊
    一人單獨所為，伊只記得曾經和甲○○前往該處偷酒，無法
    確定甲○○有無一起去竊取電纜線等語明確，則證人丙○○
    於警詢、偵查中所稱：其與甲○○曾二次前往上址竊取電纜
    線云云，即有瑕疵可指，難以遽信。本院復查無其他積極證
    據足認被告有公訴人所指之攜帶兇器竊盜犯行，惟公訴人認
    此部分與前揭論罪科刑之踰越安全設備竊盜罪間，有修正前
    刑法第五十六條連續犯之裁判上一罪關係，故本院毋庸另為
    無罪之諭知，附此敘明。
據上論斷，應依刑事訴訟法第二百九十九條第一項前段，刑法第
二條第一項前段、第二十八條、修正前第五十六條、第三百二十
一條第一項第二款、第四十七條第一項、修正前第四十一條第一
項前段，刑法施行法第一條之一，修正前罰金罰鍰提高標準條例
第二條，中華民國九十六年罪犯減刑條例第二條第一項第三款、
第七條、第九條，判決如主文。
本案由檢察官乙○○提起公訴，經檢察官溫祖德到庭執行職務。
中　　華　　民　　國　　96　　年　　7 　　月　　31　　日
                  刑事第十庭  審判長法  官  樊季康
                                    法  官  張筱琪
                                    法  官  劉元斐
上列正本證明與原本無異。
如不服本判決，應於送達後十日內向本院提出上訴狀。
                                    書記官  郭玉芬
中　　華　　民　　國　　96　　年　　7 　　月　　31　　日
附錄本案論罪科刑所引法條
刑法第三百二十一條
犯竊盜罪而有左列情形之一者，處六月以上、五年以下有期徒刑
：
一  於夜間侵入住宅或有人居住之建築物、船艦或隱匿其內而犯
    之者。
二  毀越門扇、牆垣或其他安全設備而犯之者。
三  攜帶兇器而犯之者。
四  結夥三人以上而犯之者。
五  乘火災、水災或其他災害之際而犯之者。
六  在車站或埠頭而犯之者。
前項之未遂犯罰之。
附表一
┌──┬──────┬──────┬───┬───────────────┐
│編號│時間        │地點        │被害人│行竊手段、所得財物            │
│    │            │            │      │（所犯法條）                  │
├──┼──────┼──────┼───┼───────────────┤
│一  │九十五年六月│臺北縣板橋市│劉炳偉│與丙○○共同徒手將裝置於上址之│
│    │十七日中午十│民安街二號一│      │冷氣機移走後，自冷氣機窗口踰越│
│    │二時許      │樓          │      │入內，著手搜尋財物，惟未得手即│
│    │            │            │      │離去（第三百二十一條第二項、第│
│    │            │            │      │一項第二款）                  │
├──┼──────┼──────┼───┼───────────────┤
│二  │九十五年六月│同上（該址非│同上  │與丙○○自先前已搬走冷氣之冷氣│
│    │十八日凌晨二│住宅，夜間無│      │機窗口踰越入內，徒手竊取十公升│
│    │時許        │人居住）    │      │紹興酒、二十一年威士忌八瓶、Ｘ│
│    │            │            │      │Ｏ洋酒一瓶、清酒、高粱酒、洋酒│
│    │            │            │      │一批（第三百二十一條第一項第二│
│    │            │            │      │款）                          │
└──┴──────┴──────┴───┴───────────────┘
附表二
┌──┬──────┬──────┬───┬───────────────┐
│一  │九十五年六月│同上        │同上  │與丙○○共同以客觀上足對人之生│
│    │十七日凌晨一│            │      │命、身體、安全構成威脅，而得為│
│    │時許        │            │      │兇器使用之油壓剪一把，剪斷該處│
│    │            │            │      │大樓電箱內之電纜線而竊取之（刑│
│    │            │            │      │法第三百二十一條第一項第三款）│
├──┼──────┼──────┼───┼───────────────┤
│二  │九十五年六月│同上        │同上  │同上                          │
│    │十九日下午二│            │      │                              │
│    │時許        │            │      │                              │
└──┴──────┴──────┴───┴───────────────┘
